【裁判字號】    98,上易,3009
【裁判日期】    981224
【裁判案由】    毒品危害防制條例
【裁判全文】
臺灣高等法院刑事判決                98年度上易字第3009號
上  訴  人
即  被  告  甲○○
上列上訴人因毒品危害防制條例案件，不服臺灣士林地方法院98
年度審易字第1915號，中華民國98年11月5日第一審判決（起訴
案號：臺灣士林地方法院檢察署98年度毒偵字第1624號），提起
上訴，本院判決如下：
   主  文
上訴駁回。
    理  由
一、按不服地方法院之第一審判決而上訴者，應向管轄第二審之
    高等法院為之。上訴書狀應敘述具體理由。第二審法院認為
    上訴書狀未敘述理由或上訴有第362條前段之情形者，應以
    判決駁回之。刑事訴訟法第361條第1項、第2項、第367條前
    段，分別定有明文。而所謂具體理由，必係依據卷內既有訴
    訟資料或提出新事證，指摘或表明第一審判決有何採證認事
    、用法或量刑等足以影響判決本旨之不當或違法，而構成應
    予撤銷之具體事由，始克當之；倘僅泛言原判決認定事實錯
    誤、違背法令、量刑失之過重或輕縱，而未依上揭意旨指出
    具體事由，或形式上雖已指出具體事由，然該事由縱使屬實
    ，亦不足以認為原判決有何不當或違法者，皆難謂係具體理
    由，俾與第二審上訴制度旨在請求第二審法院撤銷、變更第
    一審不當或違法之判決，以實現個案救濟之立法目的相契合
    ，並節制濫行上訴（最高法院97年度台上字第892號裁判意
    旨參照）。
二、本件上訴人即被告甲○○不服原審判決，提起上訴，上訴狀
    理由略以：伊於本案後已深知懺悔，因家境清寒，為謀生計
    而誤觸法網，希望能再從輕量刑，給予自新機會云云。經查
    ：原審認定被告有施用第二級毒品犯行，並認其係受有期徒
    刑之執行完畢後，5年內故意再犯本件之累犯，應加重其刑
    ，復審酌其前已因施用毒品案件，經送觀察、勒戒，竟不知
    悔改，卻一再施用毒品數次，算入本件後已為第五次施用第
    二級毒品之罪，足見未能確實戒絕，及其施用毒品殘害自身
    健康、其目的、教育智識程度，犯後尚知坦承犯行態度良好
    及前案判決之刑度等一切情狀，參酌公訴人之求刑（實施蒞
    庭公訴檢察官於原審98年10月29日審理時當庭求處量以被告
    有期徒刑9月），等一切情狀，量處有期徒刑9月之刑，均以
    詳敘其所憑證據、認定理由及量刑依據。從形式上觀察，原
    判決並無認定事實錯誤、量刑瑕疵或違背法令之情形。再查
    ：關於刑之量定，係實體法上賦予法院得為自由裁量之事項
    ，倘其量刑已以行為人之行為罪責為基礎，並斟酌刑法第57
    條各款所列情狀，在法定刑度內，酌量科刑，如無偏執一端
    ，致明顯失出失入情形，上級審法院即不得單就量刑部分遽
    指為不當或違法。原審就其刑之裁量，已審酌上訴人犯後坦
    承犯行，態度良好一節，為其量刑之依據。上訴意旨雖請求
    從輕量刑，惟未具體指摘原判決有何違法或不當，構成應予
    撤銷之理由，亦未表明原判決之量刑有何輕重失衡、濫用裁
    量權或不適用法則之情形，構成應予撤銷之具體理由，已難
    謂提出合於刑事訴訟法第361條第1項規定之具體理由。
三、綜上，本件上訴未依法記載上訴之「具體理由」，其上訴顯
    屬違背法律上之程式，爰不經言詞辯論，逕予駁回。
據上論斷，應依刑事訴訟法第367條前段、372條，判決如主文。
中    華    民    國    98    年    12    月    24    日
                  刑事第四庭審判長法  官  陳筱珮
                                  法  官  邱滋杉
                                  法  官  孫惠琳
以上正本證明與原本無異。
不得上訴。
                                  書記官  劉有志
中    華    民    國    98    年    12    月    25    日


司法院資訊處製作；財團法人民間司法改革基金會備份。
